【裁判字號】    92,訴,1073
【裁判日期】    920605
【裁判案由】    毒品危害防制條例
【裁判全文】
臺灣高雄地方法院刑事判決                        九十二年度訴字第一七三號
    公  訴  人  臺灣高雄地方法院檢察署檢察官
    被      告  甲○○
右列被告因違反毒品危害防制條例案件，經檢察官提起公訴（九十二年度偵字第二二
四八號），本院判決如左：
    主  文
甲○○連續施用第一級毒品，累犯，處有期徒刑壹年貳月，扣案第一級毒品海洛英壹
包淨重零點壹貳公克（包裝重零點貳壹公克），沒收銷燬；又施用第二級毒品，累犯
，處有期徒刑捌月；應執行有期徒刑壹年捌月，扣案第一級毒品海洛英壹包淨重零點
壹貳公克（包裝重零點貳壹公克），沒收銷燬。
    事  實
一、甲○○前於民國八十三間因施用毒品案件，經本院先後以八十三年易字第三八０
    五號及八十三年訴字第二九０一號判決，處有期徒刑三月及三年四月確定，經定
    執行刑為三年五月，刑期自八十四年十月十一日起算，於八十五年四月十二日假
    釋，於八十七年五月二十三日縮刑假釋期滿未經撤銷執行完畢。又於八十六年間
    復因施用毒品案件，經臺灣高等法院高雄分院裁定送觀察勒戒後，因有繼續施用
    毒品傾向，經裁定送強制戒治並經停止戒治及撤銷停止戒治，執行戒治期滿後為
    該院於八十九年二月十六日以八十七年度上訴字第一０四八號判決免刑確定，再
    於八十九年間因施用第一級毒品，經本院以八十九年度毒聲字第七一五六號裁定
    送強制戒治，並由臺灣高雄地方法院檢察署檢察官提起公訴，經本院九十年度訴
    字第八五號判處有期徒刑八月確定。然仍未知悔改，復基於施用第一級毒品海洛
    因之概括犯意，自九十年五月中旬起至同年六月十二日止，連續在高雄縣旗山鎮
    不詳香蕉園內，施用第一級毒品海洛因多次，復基於施用第二級毒品安非他命之
    犯意，於九十年六月十二日二十時四十分回溯二十四小時內之某時，於不詳地點
    施用第二級毒品安非他命一次，嗣為警於九十年六月十二日在高雄市○○路、高
    速公路查獲，並扣得第一級毒品海洛因淨重０．一二公克（包裝重０．二一公克
    ）。
二、案經高雄市政府警察局刑警大隊移送臺灣高雄地方法院檢察署檢察官偵查起訴。
    理  由
一、訊據被告對於右揭時、地施用第一級毒品海洛因部分於本院審理時坦承不諱，惟
    否認有何施用第二級安非他命犯行，辯稱：伊沒有施用安非他命云云，經查：
  (一)被告於八十六年間復因施用毒品案件，經臺灣高等法院高雄分院裁定送觀察勒戒
    後，因有繼續施用毒品傾向，經裁定送強制戒治並經停止戒治及撤銷停止戒治，
    執行戒治期滿後為該院於八十九年二月十六日以八十七年度上訴字第一０四八號
    判決免刑確定，再於八十九年間因施用第一級毒品，經本院以八十九年度毒聲字
    第七一五六號裁定送強制戒治，並由臺灣高雄地方法院檢察署檢察官提起公訴，
    經本院九十年度訴字第八五號判處有期徒刑八月確定，有臺灣高等法院被告全國
    前案紀錄表、臺灣高雄地方法院檢察署刑案資料查註紀錄表附卷可稽。
  (二)被告經警查獲後於九十年六月十二日二十時四十分許所採集之尿液經送高雄市政
    府衛生局以免疫學分析法及ＴＯＸＩ－ＬＡＢ方法檢驗，結果係呈嗎啡陽性及甲
    基安非他命陽性反應，有該局九十年六月二十一日煙毒尿液檢驗成績書、代碼對
    照表附卷可稽。又：
    (1)海洛因施用入人體後水解還原成嗎啡，再循嗎啡之代謝方式排出體外，業據行
      政院衛生署藥物食品檢驗局七十三藥檢壹字第○三○二二一號函說明綦詳，且
      依醫學臨床實驗及根據英國藥學會出版Isolation and Indentification of
      Drugs乙書第二九三頁載明：海洛因經注射入人體後，在體內迅速水解成
      6Monoacety Imorphine，再緩緩繼續水解成嗎啡，然後再循嗎啡之代謝方式排
      出，同書第四三一至四三二頁並載有：嗎啡經注射入人體後，約百分之五十以
      上於八小時內自尿中排出，至二十四小時排出約百分之九十，但四十八小時後
      仍有微量可檢出等語。
    (2)甲基安非他命經口服投與後，約百分之七十於二十四小時內可自尿液中排出，
      而尿液內含甲基安非他命成分之檢出，與投與安非他命的量、個人體質、檢驗
      儀器之精密度有關，通常採尿化驗是否呈陽性反應，應以投與後二十四小時內
      所採者為宜，此有行政院衛生署藥物食品檢驗局（八○）藥檢壹字第四五二九
      號函可查。
    (3)準此而論，被告之尿液既係呈嗎啡陽性反應及甲基安非他命陽性反應，顯見被
      告應有在前揭犯罪時間施用第一級毒品海洛因及第二級毒品安非他命之行為甚
      明。是被告上開辯解顯無可採。
  (三)此外，扣案之白色粉末一包，經送驗結果確係第一級毒品海洛因淨重０．一二公
    克（包裝重０．二一公克），亦有法務部調查局調科壹字第二二００一二０一四
    號鑑定通知書在卷足憑，本件事證明確，被告施用第一級毒品海洛因及第二級毒
    品安非他命之犯行應堪認定。
二、查海洛因及安非他命分屬毒品危害防制條例第二條第二項第一款所規定之第一級
    毒品及同條項第二款所規定之第二級毒品，核被告所為，係犯毒品危害防制條例
    第十條第一項施用第一級毒品罪及同條第二項施用第二級毒品罪。被告持有毒品
    ，復進而施用，其持有毒品之低度行為，為施用毒品之高度行為所吸收，不另論
    罪。被告先後多次施用第一級毒品之犯行，時間緊接，所犯構成要件相同，顯係
    基於概括犯意為之，為連續犯，應依刑法第五十六條規定，論以一罪，並加重其
    刑。被告所犯上開二罪間，犯意各別，罪名不同，應分論併罰之。另公訴人認被
    告基於施用第二級安非他命之概括犯意，自九十年五月中旬起至同年六月十二日
    止，連續在不詳地點施用第二級毒品海洛因多次，因認被告連續施用第二級毒安
    非他犯行云云。惟除於九十年六月十二日二十時四十分回溯二十四小時內之某時
    ，被告於不詳地點施用第二級毒品安非他命一次部分外，並無其他證據可資證明
    被告確有其他連續施用第二級毒品犯行，此部分原應為無罪之諭知，惟公訴意旨
    認此部分與前開有罪部分有連續犯之裁判上一罪關係，爰不另為無罪之諭知，附
    此敘明。又甲○○前於八十三間因施用毒品案件，經本院先後以八十三年易字第
    三八０五號及八十三年訴字第二九０一號判決，處有期徒刑三月及三年四月確定
    ，經定執行刑為三年五月，刑期自八十四年十月十一日起算，於八十五年四月十
    二日假釋，於八十七年五月二十三日縮刑假釋期滿未經撤銷執行完畢，有臺灣高
    等法院被告全國前案紀錄表、臺灣高雄地方法院檢察署刑案資料查註紀錄表附卷
    可稽，其於受有期徒刑之執行完畢後，五年內再犯有期徒刑以上之罪，為累犯，
    應依刑法第四十七條加重其刑，且就施用第一級毒品部分之犯行，並依刑法第七
    十條規定，遞加重之。爰審酌被告前有多次施用毒品之前科且經觀察、勒戒及戒
    治後，仍未戒斷其施用毒品之惡習之情及其犯罪之動機、目的、手段、施用毒品
    戕害其身心及其犯後大部分坦承犯行，態度良好等一切情狀，分別量處如主文所
    示之刑，並定其應執行之刑，以資懲戒。至扣案之白色粉末一包，經送驗結果確
    係第一級毒品海洛因淨重０．一二公克（包裝重０．二一公克），業如上開所述
    ，應依毒品危害防制條例第十八條第一項前段規定，宣告沒收銷燬之。
三、據上論斷，應依刑事訴訟法第二百九十九條第一項前段，毒品危害防制條例第十
    條第一項、第二項、第十八條第一項前段，刑法第十一條前段、第五十六條、第
    四十七條、第五十一條第五款，判決如主文。
中      華      民      國      九十二      年      六    月    五      日
                                  臺灣高雄地方法院刑事第七庭
                                      法  官   曾吉雄
右正本證明與原本無異。
如不服本判決，應於判決送達後十日內，向本院提出上訴狀。
                                      書記官    唐美玲
中    華    民    國    九十二    年       六      月        六        日
附錄本判決論罪之法條：
毒品危害防制條例第十條：
施用第一級毒品者，處六月以上五年以下有期徒刑。
施用第二級毒品者，處三年以下有期徒刑。


司法院資訊處製作；財團法人民間司法改革基金會備份。
